【裁判字號】    92,聲判,98
【裁判日期】    920903
【裁判案由】    聲請交付審判
【裁判全文】
臺灣臺北地方法院刑事裁定                          九十二年度聲判字第九八號
    聲  請  人  聖謙企業股份有限公司
    即  告訴人
    代  表  人  曾錦榮
    被      告  甲○○  男  四.
右列聲請人因告訴被告違反商標法案件，不服臺灣高等法院檢察署檢察長中華民國九
十二年四月二十五日，九十二年度上聲議字第一七三六號駁回聲請再議之處分（原不
起訴處分案號：臺灣臺北地方法院檢察署九十一年度偵字第二四九八四號），聲請交
付審判，本院裁定如左：
    主  文
聲請駁回。
    理  由
一、按告訴人不服上級法院檢察署檢察長或檢察總長認再議為無理由而駁回之處分者
    ，得於接受處分書後十日內委任律師提出理由狀，向該管第一審法院聲請交付審
    判；法院認為交付審判之聲請不合法或無理由者，應駁回之，刑事訴訟法第二百
    五十八條之一及第二百五十八條之三第二項前段分別定有明文。
二、本件聲請人聖謙企業股份有限公司（以下簡稱聖謙公司）告訴被告甲○○涉嫌違
    反商標法犯罪，經臺灣臺北地方法院檢察署檢察官以九十一年度偵字第二四九八
    四號為不起訴處分，聲請人不服聲請再議，由臺灣高等法院檢察署檢察長以再議
    為無理由，於九十二年四月二十五日以九十二年度上聲議字第一七三六號駁回聲
    請再議，聲請人於同年五月六日收受處分書，同年五月十二日向本院聲請交付審
    判，合先敘明。
三、聲請意旨如附件聲請狀所載。
四、按刑事訴訟法第二百五十八條之一規定告訴人得向法院聲請交付審判，係對於「
    檢察官不起訴或緩起訴裁量權」制衡之一種外部監督機制，法院僅就檢察官所為
    不起訴或緩起訴之處分是否正確加以審查，以防止檢察機關濫權，依此立法精神
    ，同法第二百五十八條第三項規定法院審查聲請交付審判案件時「得為必要之調
    查」，其調查證據之範圍，自應以偵查中曾顯現之證據為限；而同法第二百六十
    條對於不起訴處分已確定或緩起訴處分期滿未經撤銷者得再行起訴之規定，其立
    法理由說明該條所謂不起訴處分已確定者，包括「聲請法院交付審判復經駁回者
    」之情形在內，是前述「得為必要之調查」，其調查證據範圍，更應以偵查中曾
    顯現之證據為限，不得就告訴人新提出之證據再為調查，亦不得蒐集偵查卷以外
    之證據，否則，將與刑事訴訟法第二百六十條之再行起訴規定，混淆不清，亦將
    使法院僭越檢察官之職權，而有回復「糾問制度」之虞；且法院裁定交付審判，
    即如同檢察官提起公訴使案件進入審判程序，是法院裁定交付審判之前提，必須
    偵查卷內所存證據已符合刑事訴訟法第二百五十一條第一項規定「足認被告有犯
    罪嫌疑」而檢察官應提起公訴之情形，亦即該案件已經跨越起訴門檻，否則，縱
    或法院對於檢察官所認定之基礎事實有不同之判斷，但如該案件仍須另行蒐證偵
    查始能判斷應否交付審判者，因交付審判審查制度並無如同再議救濟制度得為發
    回原檢察官續行偵查之設計，法院仍應依同法第二百五十八條之三第二項前段之
    規定，以聲請無理由而裁定駁回。
五、本件被告甲○○所經營泓潤實業有限公司（以下簡稱泓潤公司）於民國九十一年
    七月初在台北市「世貿中心」陳列展示使用「MEGA GUN」、「MEGA JOYII」、「
    MEGA JOYIII」、「Q BOYII」等圖樣包裝之電視遊樂器搖桿，並於同月十六日出
    售予案外人百笙科技有限公司「MEGA GUN」、「MEGA JOYII」單打、「Q BOY」
    單打、「Q BOY」雙打之電視遊樂器搖桿各一支等情，業據告訴人聖謙公司代表
    人曾錦榮於偵查中到庭指訴綦詳，並有商品圖片一張、送貨單影本一紙附卷可稽
    ，固堪信為真正。惟查：
    （一）被告辯稱所販售使用「MEGA GUN」、「MEGA JOYII」、「MEGA JOYIII」圖
          樣包裝之商品，均係泓潤公司自八十七年起至八十九年六月間止，代理香
          港商阿波羅有限公司（以下簡稱阿波羅公司）在台銷售電子玩具、電視遊
          樂器等商品，而於八十七年至八十九年五月間進口取得等情，業據提出進
          口報單影本一件在卷足稽，核與告訴人所提出之「（阿波羅公司與告訴人
          聖謙公司）合同」中，載明告訴人授權阿波羅公司使用告訴人提供之軟體
          ，開發生產「MEGA GUN」、「MEGA JOY PLUS」、「JUNIOR JOY」、「Q
          GUN」系列產品，及泓潤公司確代理阿波羅公司於台灣地區銷售商品多年
          等情，暨告訴人代表人曾錦榮於偵查中所述「被告所賣的產品，應該是當
          初與阿波羅合作軟體，由阿波羅自己開模製造，被告再從阿波羅處進口」
          等語相符，應堪信為真正。
    （二）告訴人所有圖樣分別為「MEGA GUN（註冊號數：00000000）」、「MEGA J
          OY（註冊號數：00000000）」之商標專用權，其專用期限均為自八十九年
          十二月一日起至九十九年九月三十日止一節，有中華民國商標註冊證影本
          二件附卷足據。則揆諸商標法第二十三條第二項前段「在他人申請商標註
          冊前，善意使用相同或近似之商標圖樣於同一或類似之商品，不受他人商
          標專用權之效力所拘束，但以原使用之商品為限」之規定，被告既於告訴
          人取得「MEGA GUN（註冊號數：00000000）」、「MEGA JOY（註冊號數：
          00000000）」圖樣之商標專用權之前，即已進口使用「MEGA GUN」、「ME
          GA JOYII」、「MEGA JOYIII」等圖樣包裝之商品，其銷售該等商品之行為
          ，自不受告訴人該二商標專用權之效力所拘束，而不得以商標法第六十三
          條之規定相繩。
    （三）告訴人所有圖樣為「聖謙Q-BOY」之商標專用權（註冊號數：00000000）
          ，其專用商品範圍為電視遊樂器、掌上型電動遊樂器、不與電視連用電子
          遊戲機，並不包括電視遊樂器搖桿之事實，有中華民國商標註冊證影本一
          件附卷足稽。衡諸「電視遊樂器」搖桿之外型、用途、功能等，均與「電
          視遊樂器」、「掌上型電動遊樂器」、「不與電視連用電子遊戲機」等商
          品明顯不同，依社會一般通念及市場交易情形，核非屬類似之商品，參以
          告訴人上開「聖謙Q-BOY」圖樣之商標專用權（註冊號數：00000000），
          既然刻意加上「聖謙」二字為特取部分，其與被告所販售商品包裝使用之
          「Q BOYII」圖樣是否有混同誤認之虞，亦尚待審究，自不得僅憑被告所
          經營泓潤公司銷售包裝使用「Q BOYII」圖樣之電視遊樂器搖桿，遽認其行
          為侵害告訴人上開專用商品為「電視遊樂器」、「掌上型電動遊樂器」、
          「不與電視連用電子遊戲機」，而圖樣為「聖謙Q-BOY」之商標專用權。
    綜上所述，本件依據偵查及再議卷宗內之證據，顯然尚不足以認定被告有商標法
    第六十三條之販賣仿冒商品之罪嫌，原檢察官及臺灣高等法院檢察署檢察長以被
    告二人犯罪嫌疑不足，分別均予以不起訴處分及駁回再議之聲請，並無不當。聲
    請人本件聲請交付審判意旨顯無理由，應予駁回。
六、依刑事訴訟法第二百五十八條之三第二項前段，裁定如主文。
中      華      民      國      九十二    年      九       月   三      日
                                臺灣臺北地方法院刑事第四庭
                                      審判長法  官  黃雅芬
                                            法  官  吳定亞
                                            法  官  楊代華
右正本證明與原本無異。
本裁定不得抗告。
                                            書記官  廖純瑜
中      華      民      國      九十二    年      九       月   三      日


司法院資訊處製作；財團法人民間司法改革基金會備份。
